【裁判字號】    99,訴,769
【裁判日期】    991202
【裁判案由】    毒品危害防制條例
【裁判全文】
臺灣桃園地方法院刑事判決               99年度訴字第769號
公  訴  人  臺灣桃園地方法院檢察署檢察官
被      告  王泓森原名王元明.
指定辯護人  本院公設辯護人陳瑞明
上列被告因毒品危害防制條例案件，經檢察官提起公訴（99年度
偵字第19675 、20380 號），本院判決如下︰
    主  文
王泓森販賣第二級毒品，累犯，處有期徒刑參年柒月，扣案如附
表二所示之物，均沒收；未扣案之因販賣第二級毒品犯罪所得之
財物新臺幣伍佰元沒收，如全部或一部不能沒收時，以其財產抵
償之。又販賣第二級毒品，累犯，處有期徒刑參年玖月，扣案如
附表二所示之物，均沒收；未扣案之因販賣第二級毒品犯罪所得
之財物新臺幣壹仟元沒收，如全部或一部不能沒收時，以其財產
抵償之。又販賣第二級毒品，累犯，處有期徒刑參年柒月，扣案
如附表二所示之物，均沒收；未扣案之因販賣第二級毒品犯罪所
得之財物新臺幣佰元沒收，如全部或一部不能沒收時，以其財
產抵償之。又販賣第二級毒品，累犯，處有期徒刑參年玖月，扣
案如附表三編號1 所示之甲基安非他命，沒收銷燬；扣案如附表
三編號2 所示之塑膠分裝袋壹個，沒收；扣案如附表二所示之物
，均沒收；未扣案之因販賣第二級毒品犯罪所得之財物新臺幣壹
仟元沒收，如全部或一部不能沒收時，以其財產抵償之。又販賣
第二級毒品，累犯，處有期徒刑參年拾壹月，扣案如附表二所示
之物，均沒收；未扣案之因販賣第二級毒品犯罪所得之財物新臺
幣貳仟元沒收，如全部或一部不能沒收時，以其財產抵償之。應
執行有期徒刑玖年肆月，扣案如附表三編號1 所示之甲基安非他
命，沒收銷燬；扣案如附表三編號2 所示之塑膠分裝袋壹個，沒
收；扣案如附表二所示之物，均沒收；未扣案之因販賣第二級毒
品犯罪所得之財物共新臺幣肆仟捌佰元均沒收，如全部或一部不
能沒收時，以其財產抵償之。
其餘被訴部分無罪。
    事  實
一、王泓森曾於民國97年間因毒品危害防制條例案件，經本院判
    處有期徒刑4 月確定，於98年6 月22日易科罰金執行完畢，
    詎仍不知悔改，明知甲基安非他命係毒品危害防制條例所列
    管之第二級毒品，不得販賣，竟基於販賣甲基安非他命營利
    之犯意，將其原向真實姓名年籍不詳綽號「阿亮」之人所購
    入擬供己施用之甲基安非他命予以分裝，並以其所有如附表
    二編號1 所示之行動電話，搭配由其友人所申請交予其使用
    之門號0000000000號sim 卡作為販賣毒品之聯絡工具，俟先
    後接獲附表一所示之陳建文、朱海青、林仁暐等買家聯絡，
    表示欲向其購買甲基安非他命後，分別於附表一所示之時間
    、地點及方式，販賣第二級毒品甲基安非他命予附表一所示
    之人，因而取得販賣甲基安非他命所得之財物共計新臺幣（
    下同）4,800 元，並分別賺得不詳價差。嗣於99年7 月20日
    ，經臺灣桃園地方法院檢察署檢察官指揮桃園縣政府警察局
    刑警大隊警員，在桃園縣中壢市○○○路151 號4 樓之13執
    行搜索，扣得如附表二、三、四所示之物，循線查獲上情。
二、案經臺灣桃園地方法院檢察署檢察官指揮桃園縣政府警察局
    移送偵辦後偵查起訴。
    理  由
壹、程序部分：
一、按被告以外之人於審判外之陳述，雖不符刑事訴訟法第159
    條之1 至第159 條之4 之規定，然經當事人於審判程序同意
    作為證據，法院審酌該言詞陳述作成時之情況，認為適當者
    ，亦得為證據，刑事訴訟法第159 條之5 第1 項定有明文；
    當事人、代理人或辯護人於法院調查證據時，知有刑事訴訟
    法第159 條第1 項不得為證據之情形，而未於言詞辯論終結
    前聲明異議者，視為有前項之同意，同條第2 項亦有明文。
    經查，證人陳建文、朱海青、林仁暐於警詢中之陳述，固為
    審判外之陳述而屬傳聞證據，惟被告及其辯護人就上揭證人
    於警詢中之陳述，於本院審理時均不爭執其證據能力，且迄
    於本院言詞辯論終結前復未聲明異議（見本院卷第21頁、35
    頁反面、36頁），而本院審酌其等陳述作成時之情況，並無
    違法取證之瑕疵，本院亦認以之作為證據為適當，揆諸上開
    規定，上揭證人於警詢之陳述，有證據能力。
二、按被告以外之人於偵查中向檢察官所為之陳述，除顯有不可
    信之情況者外，得為證據，刑事訴訟法第159 條之1 第2 項
    定有明文。蓋現行法之檢察官仍有訊問被告、證人及鑑定人
    之權限，其應踐行之程序又多有保障被告或被害人之規定，
    證人、鑑定人於偵查中亦均須具結，就刑事訴訟而言，其司
    法屬性甚高；而檢察官於偵查程序取得之供述證據，其過程
    復尚能遵守法令之規定而不致違法取供，是其訊問時之外部
    情況，積極上具有可信性，除消極上顯有不可信之情況者外
    ，均得為證據。故被告、辯護人如主張證人於偵查中所為證
    言顯有不可信之情形者，自應就此欠缺可信性外部保障之情
    形負舉證責任，否則，被告以外之人經具結後向檢察官所為
    之陳述，毋庸另為證明，即得作為證據。查證人陳建文於偵
    查中經具結後向檢察官所為之陳述，被告及辯護人均未指出
    且證明上開證人之證言有何顯不可信之情況，依前開規定，
    自得為證據。
三、通訊監察錄音之譯文，僅屬依據監聽錄音結果予以翻譯之文
    字，固具文書證據之外觀，但實際上仍應認監聽所得之錄音
    帶或光碟，始屬調查犯罪所得之證物；刑事訴訟法第165 條
    之1 第2 項所稱之證物，如其蒐證程序合法，並經合法調查
    ，自具證據能力。因此檢察官如提出通訊監察錄音之譯文為
    其證據方法，實乃以其監聽所得之錄音帶或光碟，為調查犯
    罪所得之證物，法院本應依刑事訴訟法第165 條之1 所列之
    方法調查，以判斷該錄音帶或光碟是否與通訊監察錄音之譯
    文相符。而監聽錄音製作之譯文，雖通常為偵查犯罪機關單
    方面製作，然若被告或訴訟關係人對其真實性並無爭執，經
    法院於審判期日提示譯文供當事人辨認、表示意見並為辯論
    者，程序自屬適法（最高法院95年度台上字第295 號、96年
    度台上字第7147號等判決意旨可資參照）。查本件就被告王
    泓森所使用之0000000000號行動電話依法實施通訊監察，警
    方依監聽錄音所製作之通訊監察譯文，被告及辯護人對前開
    通訊監察譯文係依監聽錄音之內容如實製作，對於譯文形式
    上之真實性並無爭執（見本院卷第36頁），且卷附之通訊監
    察譯文經本院於審理中提示供被告及辯護人辨認、表示意見
    及辯論，本件卷內之通訊監察譯文即具有證據能力。
貳、實體部分：
一、上揭事實，業據被告王泓森於警詢、檢察官偵查及本院審理
    時均坦承不諱（見99年度偵字第19675 號卷第10至15 、112
    至114 、153 頁、本院卷第21、40頁），並據證人陳建文於
    警詢及檢察官偵查中、證人朱海青、林仁暐於警詢中證述綦
    詳（見99年度偵字第19675 號卷第21至25、26至29、30至32
    、148 至150 頁），且有為警扣得之甲基安非他命1 包（毛
    重0.52公克, 因鑑驗使用0.0141公克）、電子磅秤1 個、削
    尖吸管1 支、行動電話1 個及0000000000、00000 00000 號
    SIM 卡2 張（見99年度偵字第19675 號卷第130 、131 頁）
    可資佐證，上開甲基安非他命1 包經送鑑驗結果，確定檢出
    第二級毒品甲基安非他命（毛重0.52公克，取樣0.0141公克
    鑑析用罄，驗餘毛重0.5059公克）等情，有臺灣檢驗科技股
    份有限公司99年7 月28日UL/2 010/ 70748 號濫用藥物檢驗
    報告1 紙在卷可稽（見99年度偵字第19675 號卷第147 頁）
    。
二、按非法販賣甲基安非他命係政府嚴予查緝之違法行為，非可
    公然為之，且不論是以何形式包裝之甲基安非他命，均可任
    意分裝或增減其分量，而每次買賣之價量，亦隨雙方關係之
    深淺、當時之資力、需求程度及對行情之認知等因素，機動
    的調整，因之販賣之利得，除經坦承犯行，或價量均達到明
    確外，委難查得實情，職是之故，縱未確切查得販賣賺取之
    實際差價，但除別有事證，足認係按同一價格轉讓，確未牟
    利外，尚難執此認非法販賣之事證有所不足，致知過坦承者
    難辭重典，飾詞否認者反得逞僥倖，而失情理之平；且甲基
    安非他命價格非低，取得不易，凡為販賣之不法勾當者，苟
    無利可圖，應無甘冒被查緝法辦重刑之危險，平白無端義務
    為該買賣之工作，是其有從中賺取買賣差價牟利之意圖，應
    屬合理之認定；本件被告與證人陳建文、朱海青、林仁暐均
    非親故至交，是苟無利得，本即不致甘冒重刑之風險，與其
    相約交付毒品之理？再參以被告係以買主電話聯絡相約，再
    以一手交錢一手交貨之方式交易，核與一般買賣毒品之交易
    方式無異，足認被告確有販賣甲基安非他命營利之意圖，且
    每次均已賺得不詳價差，甚為明顯。綜上，足認被告前述任
    意性之自白與事實相符，被告販賣甲基安非他命之事證明確
    ，其犯行均堪以認定。
三、再按甲基安非他命係毒品危害防制條例第2 條第2 項第2 款
    所規定之第二級毒品，核被告所為，均係犯毒品危害防制條
    例第4 條第2 項之販賣第二級毒品罪。被告各次販賣上開毒
    品前，持有各該毒品之低度行為，應為販賣之高度行為所吸
    收，均不另論罪。被告如附表所示先後販賣甲基安非他命予
    證人陳建文、朱海青、林仁暐5 次之犯行，均為95年7 月1
    日刑法修正施行後之犯行，自無連續犯之適用，且按刑法上
    集合犯，係指行為之本質上，具有反覆、延續實行複次作為
    之特徵，經立法特別歸類，使成獨立之犯罪構成要件行為態
    樣，故雖有複次作為，仍祇成立一罪。又所稱接續犯，係指
    數個在同時同地或密切接近之時地，侵害同一法益之行為，
    因各舉動之獨立性極為薄弱，社會通念認為無法強行分開，
    乃將之包括視為一個行為之接續進行，給予單純一罪之刑法
    評價。此種實質上一罪之集合犯及接續犯，與裁判上一罪之
    連續犯，其相異者，係在於連續犯侵害同一法益之數行為，
    各具獨立性，客觀上並認為其間存有時間上之差距，乃認係
    出於一個概括之犯意，為期訴訟經濟，擬制為一罪。95年7
    月1 日起施行之修正刑法，已將連續犯及其性質類似之常業
    犯規定悉予刪除，考其立法旨趣，係因對於多次原可獨立評
    價之行為，僅論以一罪，不無鼓勵犯罪之嫌，亦與國民對於
    法律之感情相悖。是就集合犯及接續犯之觀念，於判斷時，
    自不能無限擴張，除仍應受社會通念之支配外，尤應注意其
    公平性、合理性，使與經驗法則、論理法則及比例原則等一
    般法律適用之原理原則相適合，否則即與上揭修法精神不符
    （最高法院96年度台上字第787 號判決參照），且在95年7
    月1 日刑法修正施行前，無論實務與理論，一向認為販賣毒
    品完畢，犯罪即屬成立，其犯行具有獨立性，本質上並不具
    有反覆、延續實行複次作為之特徵，或侵害同一法益行為之
    各舉動之獨立性極為薄弱，致有社會通念認為無法強行分開
    之情況，毋庸置疑，故修法前基於概括犯意，多次販賣毒品
    ，認係成立連續犯，從無依接續犯或常習犯、集合犯所謂包
    括一罪論處之例，是刪除連續犯規定後，自不得無限擴大包
    括一罪之範圍，以免輕縱而有違當初之修法意旨且與國民對
    於法律之感情相悖，自應予分論併罰，從而，被告本件先後
    5 次販賣第二級毒品甲基安非他命之犯行，犯罪時間相異，
    犯意各別，應予分論併罰。被告曾於97年間因毒品危害防制
    條例案件，經本院判處有期徒刑4 月確定，於98年6 月22日
    易科罰金執行完畢，有臺灣高等法院被告前案紀錄表在卷可
    按，其於上開徒刑執行完畢後5 年以內，故意再犯本件5 次
    有期徒刑以上之罪，均為累犯，惟因販賣第二級毒品法定本
    刑為無期徒刑部分，依法不得加重，故僅就有期徒刑及得併
    科罰金刑部份，依刑法第47條第1 項之規定加重其刑。又被
    告於偵查及審判中均自白本件5 次犯行，均應依毒品危害防
    制條例第17條第2 項規定，減輕其刑，並就有期徒刑及得併
    科罰金刑部分先加後減之。爰審酌被告應知毒品對於身心健
    康有莫大之戕害，竟漠視毒品之危害性，而為本案販賣毒品
    犯行，危害國民身心健康及社會風氣，惟犯後坦承犯行，尚
    有悔意，兼衡其犯罪之動機、目的、手段、販賣毒品之數量
    、所圖得之利益、素行、智識程度、犯罪所生之危害等一切
    情狀，分別量處如主文所示之刑，並定其應執行刑。
四、沒收部分：
 (一) 扣案如附表三編號1 所示之甲基安非他命1 包（毛重0.52
      公克，因鑑驗使用0.0141公克），係本件查獲之第二級毒
      品，在被告本件最後1 次販賣甲基安非他命項下，依毒品
      危害防制條例第18條第1 項前段規定，諭知沒收銷燬（至
      鑑驗用罄之甲基安非他命，既已滅失，自無庸再予以宣告
      沒收銷燬）。扣案如附表三編號2 所示包裝前開甲基安非
      他命之塑膠包裝袋1 個，係被告所有，業據被告於本院審
      理時供述明確，該塑膠包裝袋用以包裹甲基安非他命，防
      其裸露、逸出、潮濕，便於攜帶販賣他人之用，亦在被告
      本件最後1 次販賣甲基安非他命項下，依毒品危害防制條
      例第19條第1 項前段規定宣告沒收。
 (二) 扣案如附表二所示之電子磅秤1 個、削尖吸管1 支及行動
      電話1 個，均係被告所有，且供本件先後5 次販賣第二毒
      品所用之物，均併依毒品危害防制條例第19條第1 項前段
      之規定宣告沒收。
 (三) 被告如附表一所示各次販賣毒品犯罪所得之財物（共計4,
      800 元），雖均未扣案，仍應依毒品危害防制條例第19條
      第1 項之規定均予諭知沒收，如全部或一部不能沒收時，
      以其財產抵償之。
 (四) 扣案如附表四編號1 所示之0000000000、0000000000號SI
      M 卡2 張，係被告之友人申請後交給被告使用，業據被告
      於本院審理時陳明（見本院卷第37、38頁），上開SIM 卡
      非被告所有，自不得依毒品危害防制條例第19條第1 項規
      定宣告沒收。
 (五) 扣案如附表四編號2 所示之分裝袋1 包，係供被告前往永
      和豆漿店裝辣椒醬使用，與本案無關，業據被告於本院審
      理時陳明（見本院卷第39頁）；另扣案如附表四編號3 至
      6 所示之玻璃球吸食器2 個、監視器1 台、無線接收器1
      組、攝影鏡頭1 組，均無證據證明與本件有關，爰均不宣
      告沒收。
、無罪部分：
一、公訴意旨另以：被告王泓森基於販賣甲基安非他命營利之犯
    意，於99年6 月25日，持門號0000000000號行動電話與朱海
    青持用之（02）00000000、（03）0000000 電話聯繫後，在
    桃園縣中壢市○○○路151 號7-11便利商店前，以300 元之
    價格，販賣甲基安非他命予朱海青。因認被告此部分亦涉犯
    毒品危害防制條例第4 條第2 項之販賣第二級毒品罪嫌云云
    。
二、按被告之自白，不得作為有罪判決之唯一證據，仍應調查其
    他必要之證據，以察其是否與事實相符；且犯罪事實應依證
    據認定之，無證據不得認定犯罪事實；不能證明被告犯罪者
    ，應諭知無罪之判決，刑事訴訟法第156 條第2 項、第154
    條第2 項、第301 條第1 項分別定有明文。又事實之認定，
    應憑證據，如不能發現相當證據，或證據不足以證明，自不
    能以推測或擬制之方法，以為裁判基礎（最高法院40年台上
    字第86號判例意旨參照）；且認定犯罪事實所憑之證據，雖
    不以直接證據為限，間接證據亦包括在內，然而無論直接證
    據或間接證據，其為訴訟上之證明，須於通常一般之人均不
    致有所懷疑，而得確信其為真實之程度者，始得據為有罪之
    認定，倘其證明尚未達到此一程度，而有合理之懷疑存在，
    而無從使事實審法院得有罪之確信時，即應由法院為諭知被
    告無罪之判決（最高法院78年台上字第4986號判例參照）。
    又刑事訴訟法第161 條第1 項規定：檢察官就被告犯罪事實
    ，應負舉證責任，並指出證明之方法，因此，檢察官對於起
    訴之犯罪事實，應負提出證據及說服之實質舉證責任，倘其
    所提出之證據，不足為被告有罪之積極證明，或其指出之證
    明方法，無從說服法院以形成被告有罪之心證，基於證據裁
    判主義及無罪推定之原則，自應為被告無罪判決之諭知（最
    高法院92年台上字第128 號判例參照）。即檢察官於訴訟上
    所負之舉證責任，必須說服法院至確信、無合理的懷疑其主
    張可能為不實的程度，始盡舉證責任，如經檢察官之舉證，
    法院對犯罪要件之該當仍有合理之存疑時，法院即應宣判被
    告無罪。
三、公訴意旨認被告另涉犯上開罪嫌，無非以被告於偵查中之供
    述及門號0000000000號行動電話於99年6 月25日晚間9 時42
    分許之通訊監察譯文為主要論據。訊據被告堅詞否認涉有此
    部分販賣第二級毒品之犯行。
四、經查，被告固曾供稱：伊於99年6 月25日晚間9 時42分39秒
    ，以門號0000000000號行動電話與朱海青通話之通訊監察譯
    文，係伊販賣毒品予朱海青之內容等語（見99年度偵字第19
    675 號卷第144 頁），惟其於本院審理中已供明：朱海清之
    前向其購買300 元之甲基安非他命，讓伊分裝困難，當日朱
    海清打電話給伊說要買300 元之甲基安非他命時，伊希望朱
    海青能湊整數再購買，並未答應以300 元之價格販賣甲基安
    非他命與朱海青等語（見本院卷第38頁反面），足認被告於
    檢察官偵查中前述：門號0000000000號行動電話於99年6 月
    25日晚間9 時42分39秒之通訊監察譯文係伊販賣毒品等語，
    僅指被告與朱海青曾談論販賣毒品事宜，並非供述其確實有
    於99年6 月25日販賣甲基安非他命予朱海青，是依被告於檢
    察官偵查時所為之上開陳述，尚無從據以認定被告此部分之
    犯行。至前開99年6 月25日之通訊監察譯文（見99年度偵字
    第19675 號卷第76頁），該譯文中朱海青所提及「300 塊好
    不好」、「明天拿一個啦」，分別係指原本欲向被告購買30
    0 元之甲基安非他命及多買一克之甲基安非他命等語，固據
    證人朱海青證述在卷（見本院卷第35頁反面），惟該通話顯
    示證人朱海青表示欲購買300 元之甲基安非他命後，被告回
    覆朱海青購買非整數之甲基安非他命，讓伊不好處理及分裝
    ，並稱「現在在下雨，300 元我跑到那對還是不對」，朱海
    清又稱明天再多買一克甲基安非他命，被告回稱「哪有人要
    做」，之後該通話內容即未再針對甲基安非他命之數量、價
    格等交易條件為任何討論或約定，足認被告已拒絕以300 元
    之價格販賣甲基安非他命予朱海青，被告與朱海青就甲基安
    非他命之價格、數量尚未達到意思表示合致，難謂被告已著
    手於販賣第二級毒品之實行，況朱海青亦未曾證述於該通話
    之後，被告有依該通話內容交付甲基安非他命予伊，可見上
    開通訊監察譯文，亦無從資為認定被告此部分犯罪之依據。
    再者，證人朱海青於警詢時即已證稱：伊於99年6 月25日晚
    間9 時42分39秒確有以(02)00000000市內電話撥打門號0000
    000000號行動電話給被告，欲購買毒品，但當天伊因沒有機
    車，未前往購買等語（見99年度偵字第19675 號卷第24頁反
    面），於本院審理中亦證稱：伊打電話給王泓森原本欲以30
    0 元之價格購買安非他命，但遭王泓森拒絕，伊為說服王泓
    森以300 元之價格販賣甲基安非他命予伊，遂表示願意隔天
    多買1 克，但王泓森未為具體回應，且當天電話連絡後，伊
    因沒有車，亦未實際前往購買等語（見本院卷第35頁正、反
    面），足認被告與朱海青尚未談妥販賣甲基安非他命，未達
    契約之合致，自難據此證明被告當日有販賣甲基安非他命予
    朱海青之犯行或已著手於販賣毒品之實行。
五、綜上所述，此部分難認檢察官已依法善盡其舉證及說明之責
    任，既無從依檢察官所提出之證據，得以補強佐證被告確實
    有此部分販賣甲基安非他命予朱海青之事證，自難單憑被告
    之供述及上開通訊監察譯文，遽予作為認定被告犯罪事實之
    依據。此外，復查無其他積極證據足資證明被告有何公訴意
    旨所指之此部分販賣第二級毒品之犯行，因認不能證明被告
    涉有此部分犯罪，從而此部分應為被告無罪之諭知。
據上論斷，應依刑事訴訟法第299 條第1 項前段、第301 條第1
項，毒品危害防制條例第4 條第2 項、第17條第2 項、第18條第
1 項前段、第19條第1 項，刑法第11條、第47條第1 項、第51條
第5 款，判決如主文。
本案經檢察官蔡鴻仁到庭執行職務。
中    華    民    國    99    年    12    月    2     日
                  刑事第一庭審判長法  官  曾家貽
                                  法  官  張瓊華
                                  法  官  林虹翔
以上正本證明與原本無異。
如不服本判決應於收受判決後10日內向本院提出上訴書狀，並應
敘述具體理由。其未敘述上訴理由者，應於上訴期間屆滿後20日
內向本院補提理由書(均須按他造當事人之人數附繕本)「切勿逕
送上級法院」。
                                  書記官  劉宗源
中    華    民    國    99    年    12    月    2     日
附錄本案論罪科刑法條：
毒品危害防制條例第4條第1項、第2項：
製造、運輸、販賣第一級毒品者，處死刑或無期徒刑；處無期徒
刑者，得併科新臺幣1千萬元以下罰金。
製造、運輸、販賣第二級毒品者，處無期徒刑或7年以上有期徒
刑，得併科新臺幣7百萬元以下罰金。
 附 表一
┌──┬───┬────────┬───────────┬────────┬────┬──────┐
│編號│購毒者│販毒時間（民國）│    販  毒  地  點    │毒品種類及金額  │販 毒 者│ 聯絡電話   │
│    │      │                │                      │   （新台幣）   │        │            │
│    │      │                │                      │                │        │            │
├──┼───┼────────┼───────────┼────────┼────┼──────┤
│    │      │                │                      │                │        │0000000000  │
│    │      │                │                      │                │        │（王泓森）  │
│01  │陳建文│99年6月12日     │桃園縣中壢市○○○路  │甲基安非他命1 包│王泓森  │   ↑ ↓    │
│    │      │                │151號7-11便利商店前   │，500元         │        │0000000000  │
│    │      │                │                      │                │        │（陳建文）  │
├──┼───┼────────┼───────────┼────────┼────┼──────┤
│    │      │99年6月13日     │                      │甲基安非他命1 包│        │            │
│    │      │                │                      │，1,000元       │        │            │
│    │      ├────────┤                      ├────────┤        │0000000000  │
│    │      │99年6月21日     │                      │甲基安非他命1 包│        │（王泓森）  │
│02  │朱海青│                │桃園縣中壢市○○○路  │，300元         │王泓森  │   ↑ ↓    │
│    │      ├────────┤151號7-11便利商店前   ├────────┤        │03-0000000  │
│    │      │99年6月29日     │                      │甲基安非他命1 包│        │0000000000  │
│    │      │                │                      │，1,000元       │        │00-0000000  │
│    │      │                │                      │                │        │00-0000000  │
│    │      │                │                      │                │        │（朱海青）  │
│    │      │                │                      │                │        │            │
├──┼───┼────────┼───────────┼────────┼────┼──────┤
│    │      │                │                      │                │        │0000000000  │
│03  │林仁暐│99年6月25日     │桃園縣中壢市○○○路  │安非他命1公克， │王泓森  │（王泓森）  │
│    │      │                │151號7-11便利商店後方 │2,000元         │        │   ↑ ↓    │
│    │      │                │                      │                │        │0000000000  │
│    │      │                │                      │                │        │（林仁暐）  │
└──┴───┴────────┴───────────┴────────┴────┴──────┘
附表二：
┌──┬────────────┬──────────┐
│編號│  物   品   名    稱    │   備          註   │
├──┼────────────┼──────────┤
│ 1  │行動電話1 個            │被告所有，供本件販賣│
│    │                        │甲基安非他命所用之物│
├──┼────────────┼──────────┤
│ 2  │電子磅秤1個             │被告所有，供本件販賣│
│    │                        │甲基安非他命所用之物│
├──┼────────────┼──────────┤
│ 3  │削尖吸管1 支            │被告所有，供本件販賣│
│    │                        │甲基安非他命所用之物│
└──┴────────────┴──────────┘
附表三：
┌──┬────────────────┬────────┐
│編號│  扣案物品名稱                  │ 備          註 │
│    │                                │                │
│    │                                │                │
├──┼────────────────┼────────┤
│ 1  │第二級毒品甲基安非他命1 包【毛重│鑑驗用罄部分，既│
│    │0.52公克，取樣0.0141公克（已鑑析│已滅失，自無庸再│
│    │用罄），驗餘毛重0.5059公克】（起│予以宣告沒收    │
│    │訴書誤載為毛重0.54公克）        │                │
├──┼────────────────┼────────┤
│ 2  │包裝附表三編號1 所示甲基安非他命│被告所有        │
│    │之塑膠分裝袋1 個                │                │
│    │                                │                │
└──┴────────────────┴────────┘
附表四：
┌──┬────────────┬──────────┐
│編號│  物   品   名    稱    │   備          註   │
├──┼────────────┼──────────┤
│ 1  │0000000000、0000000000號│非被告所有          │
│    │SIM 卡2 張              │                    │
├──┼────────────┼──────────┤
│ 2  │分裝袋1 包              │無證據證明與本件有關│
│    │                        │                    │
├──┼────────────┼──────────┤
│ 3  │玻璃球吸食器2 個        │無證據證明與本件有關│
├──┼────────────┼──────────┤
│ 4  │監視器1台               │無證據證明與本件有關│
├──┼────────────┼──────────┤
│ 5  │無線接收器1 組、        │無證據證明與本件有關│
├──┼────────────┼──────────┤
│ 6  │攝影鏡頭1 組            │無證據證明與本件有關│
└──┴────────────┴──────────┘

司法院資訊處製作；財團法人民間司法改革基金會備份。
